---
title: "Результаты микробиологического мониторинга в отделении `r params$dataReport@WardName` с `r params$dataReport@StartTime` по `r params$dataReport@EndTime`"
output:
  html_document:
    df_print: paged
date: "Сборка от `r Sys.Date()`"
params:
  dataReport: null
---

```{r setup, include=FALSE}
knitr::opts_chunk$set(echo = TRUE)
##source("headers.R")
```

```{r hashVal, echo=FALSE, results='asis'}
cat(paste("Uin:", digest(params$dataContainer, algo = "sha256")))
```

# Таблица 1. Сводка результатов

```{r summaryInfo, echo=FALSE, results='asis'}
kable(GetSummaryTab(params$dataReport@SelectedData))
```

# Выделенные микроорганизмы

## I.	Энтерококки

### Таблица 2. Сводная информация по группе «энтерококки»

```{r enterococcus, echo=FALSE, results='asis'}
kable(GetSummary(params$dataReport@SelectedData)$Enterococcus)
```

### Таблица 3. Видовая структура Enterococcus sp.

```{r enterococcusSpecies, echo=FALSE, results='asis'}
kable(GetEnterococcusSpecTable(params$dataReport@SelectedData))
```

## II.	Стафилококки

### Таблица 4. Сводная информация по группе «стафилококки»

```{r stapH, echo=FALSE, results='asis'}
kable(GetSummary(params$dataReport@SelectedData)$Staph)
```

### Таблица 5. Видовая структура Staphylococcus sp.

```{r staphSpec, echo=FALSE, results='asis'}
kable(GetStaphSpecTable(params$dataReport@SelectedData))
```

## III.	Энтеробактерии

### Таблица 6. Сводная информация по группе «энтеробактерии»

```{r entBact, echo=FALSE, results='asis'}
kable(GetSummary(params$dataReport@SelectedData)$EBC)
```

### Таблица 7. Видовая структура Энтеробактерий

```{r ebcSpec, echo=FALSE, results='asis'}
kable(GetEbcSpecTable(params$dataReport@SelectedData))
```

## IV.	Неферментирующие грамотрицательные бактерии

### Таблица 8. Сводная информация по группе «НГОБ»

```{r NFR, echo=FALSE, results='asis'}
kable(GetSummary(params$dataReport@SelectedData)$NFR)
```

### Таблица 9. Видовая структура НГОБ

```{r nfrSpec, echo=FALSE, results='asis'}
kable(GetNfrSpecTable(params$dataReport@SelectedData))
```

## V.	грибы рода Candida

### Таблица 10. Сводная информация по группе «Candida»

```{r cand, echo=FALSE, results='asis'}
kable(GetSummary(params$dataReport@SelectedData)$Cand)
```

### Таблица 11. Видовая структура Candida sp.

```{r candSpec, echo=FALSE, results='asis'}
kable(GetCandSpecTable(params$dataReport@SelectedData))
```
